【裁判字號】    97,易,259
【裁判日期】    970630
【裁判案由】    竊盜等
【裁判全文】
臺灣宜蘭地方法院刑事判決               97年度易字第259號
公  訴  人  臺灣宜蘭地方法院檢察署檢察官
被      告  甲○○
                    （現在臺灣宜蘭看守所羈押中）
上列被告因竊盜等案件，經檢察官提起公訴（97年度偵字第1376
號），本院判決如下：
    主  文
甲○○於民國九十七年二月二十五日犯夜間侵入住宅竊盜罪，處
有期徒刑柒月；又於民國九十七年三月二十四日犯夜間侵入住宅
竊盜罪，處有期徒柒月；又施用第二級毒品，處有期徒刑肆月，
扣案之吸食器壹組沒收銷燬之。應執行有期徒刑壹年月，扣案
之吸食器壹組沒收銷燬之。
    事  實
一、甲○○前因施用毒品案件，經臺灣板橋地方法院以92年度毒
    聲字第1441號裁定送觀察、勒戒，於民國92年9月4日執行完
    畢後，認無繼續施用毒品傾向，由臺灣板橋地方法院檢察署
    檢察官以92年度毒偵字第749號為不起訴處分確定；另因竊
    盜案件，經臺灣板橋地方法院於92年10月27日，以92年度易
    字第1472刑事判決判處有期徒刑8月確定；另因偽造有價證
    券案件，經臺灣板橋地方法院於93年6月14日，以93年度訴
    字第58號刑事判決判處有期徒刑3年2月，並與上開竊盜案件
    有期徒刑8月經臺灣板橋地方法院以93年度聲字第1192號裁
    定定應執行刑有期徒刑3年8月；再因施用毒品案件，經臺灣
    板橋地方法院於93年6月7日，以93年簡字第1627號刑事判決
    判處有期徒刑6月確定，並與上開有期徒刑3年8月接續執行
    後，於96年5月17日假釋出監並付保護管束；再於假釋保護
    管束期間中因竊盜案件，經臺灣板橋地方法院於97年3月14
    日，以97年度簡字第581號刑事判決判處有期徒刑3月，上開
    保護管束處分於97年4月11日經臺灣宜蘭地方法院檢察署撤
    銷。
二、甲○○基於意圖為自己不法所有之犯意，先後於附表所示之
    時間，附表所示之地點，徒手竊取附表所示被害人之財物得
    逞。
三、甲○○基於施用第二級毒品安非他命（下稱安非他命）之犯
    意，於97年4月2日往前回溯1、2日內某日時，在宜蘭縣蘇澳
    鎮○○路37號住處內，以用吸食器燒烤吸食煙霧之方式，施
    用安非他命1次，嗣其於97年4月2日下午4時40分許，經宜蘭
    縣警察局蘇澳分局員警持本院97年度聲搜字第99號搜索票至
    上開住處搜索，除扣得毒品吸食器1組，並採集其尿液送鑑
    定之結果，呈安非他命陽性反應。
四、案經宜蘭縣政府警察局蘇澳分局報請臺灣宜蘭地方法院檢察
    署檢察官偵查起訴。
    理  由
一、被告甲○○於本院審理中，對於附表所示竊盜犯行，及上開
    犯罪事實三施用安非他命犯行均坦承不諱。經查：
  (一)就附表所示竊盜犯行，業據被害人乙○○（參見警澳偵字第
    0975101034號卷第11至13頁97年4月2日警訊筆錄）、丙○○
    （參見警澳偵字第0975101034號卷第14至17頁97年4月2日警
    訊筆錄）於警訊中證述在卷，並有被害人乙○○、丙○○出
    具之贓物認領保管單各1紙附卷可稽（警澳偵字第
    0975101034號卷第24、25頁）。此外復有本院97年度聲搜字
    99號搜索票影本、宜蘭縣政府警察局蘇澳分局搜索、扣押筆
    錄（97年度聲搜字第109號卷第4至8頁）、被害人丙○○住
    處監視器錄影畫面翻拍照片6幀在卷可參（警澳偵字第
    0975101034號卷第40至42頁）。是被告關於附表竊盜犯行之
    自白核與事實相符。
  (二)就施用安非他命犯行部分，被告於本院審理中，對於上開施
    用安非他命犯行坦承不諱，且其為警於97年4月2日下午4時
    40分許，至上開住處搜索後，經採集尿液送鑑定之結果，呈
    安非他命陽性反應，有宜蘭縣警察局蘇澳分局偵查隊毒品犯
    罪嫌疑人尿液採驗作業管制紀錄，及慈濟大學濫用藥物檢驗
    中心出具之檢驗總表各1紙在卷可證，是被告自白施用毒品
    犯行要與事實相符，足堪採信。又被告前因施用毒品案件，
    經臺灣板橋地方法院以92年度毒聲字第1441號裁定送觀察、
    勒戒，於92年9月4日執行完畢後，認無繼續施用毒品傾向，
    由臺灣板橋地方法院檢察署檢察官以92年度毒偵字第749號
    為不起訴處分確定，再因施用毒品案件，經臺灣板橋地方法
    院於93年6月7日，以93年簡字第1627號刑事判決判處有期徒
    刑6月確定，有卷附臺灣高等法院被告前案紀錄表可參。
  (三)依上所述，本件事證明確，被告前開竊盜犯行及於觀察、勒
    戒執行完畢後5年內再犯本件施用毒品犯行堪以認定，應依
    法論科。
二、查安非他命分別為毒品危害防制條例第2條第2項第2款所規
    定之第二級毒品，不得擅自施用。核被告前開所為，關於附
    表所示竊盜犯行部分，均係犯行法第321條第1項第1款夜間
    侵入住宅竊盜罪，關於前開犯罪事實三部分，係犯毒品危害
    防制條例第10條第2項施用第二級毒品罪。被告施用行為前
    持有安非他命之低度行為，為其施用之高度行為所吸收，不
    另論罪。爰審酌被告前經毒品危害防制條例觀察、勒戒程序
    ，再經本院就其施用毒品判處有期徒刑後，竟再犯本件施用
    毒品犯行，顯見其已無法依憑己力拔除毒癮，且為圖私利，
    竟侵入他人住處竊取財物，依其犯罪之動機、目的、手段，
    及犯後坦承犯行，態度良好等一切情狀，就其所犯上開3罪
    分別量處如主文所示之刑，並定其應執行之刑，以示懲儆。
    扣案之吸食器1組，係專供被告施用毒品安非他命之器具，
    亦據被告供認在卷，爰依毒品危害防制條例第18 條第1項前
    段宣告沒收銷燬之。
據上論斷，應依刑事訴訟法第299條第1項前段，毒品危害防制條
例第10條第2項、第18條第1項前段，刑法第11條前段、第321條
第1項第1款、第51條第5款，判決如主文。
本案經檢察官賴淑萍到庭執行職務
中    華    民    國    97    年    6     月    30    日
                  刑事第四庭法  官  辜漢忠
以上正本證明與原本無異。
如不服本判決應於收受本判決後10日內向本院提出上訴書狀，並
應敘述具體理由。若未敘述理由者，應於上訴期間屆滿後20日內
向本院補提理由書狀(均須按他造當事人之人數附繕本)。
                            書記官  許麗汝
中    華    民    國    97    年    6     月    30    日
附表
┌──┬────┬─────┬───┬──────┬─────┬────┐
│編號│犯罪時間│ 犯罪地點 │被害人│ 犯罪方式   │ 竊得財物 │所犯法條│
├──┼────┼─────┼───┼──────┼─────┼────┤
│一  │97年2月 │宜蘭縣蘇澳│乙○○│侵入被害人住│身分證、健│刑法第  │
│    │25日凌晨│鎮○○路74│      │處內徒手竊取│保卡、機車│321條第1│
│    │4時許   │之1號     │      │被害人財物  │駕照、現金│項第1款 │
│    │        │          │      │            │新台幣650 │        │
│    │        │          │      │            │元        │        │
├──┼────┼─────┼───┼──────┼─────┼────┤
│二  │97年3月 │宜蘭縣蘇澳│丙○○│侵入被害人住│香蕉1箱   │刑法第  │
│    │24日晚間│鎮市40│      │處內徒手竊取│          │321條第1│
│    │6時30分 │號        │      │被害人財物  │          │項第1款 │
│    │許      │          │      │            │          │        │
└──┴────┴─────┴───┴──────┴─────┴────┘
附錄本案論罪科刑法條：
毒品危害防制條例第10條第2項
施用第二級毒品者，處 3 年以下有期徒刑。
刑法第321條第1項第1款
犯竊盜罪而有下列情形之一者，處六月以上、五年以下有期徒刑
：
一、於夜間侵入住宅或有人居住之建築物、船艦或隱匿其內而犯
    之者。


司法院資訊處製作；財團法人民間司法改革基金會備份。
